【裁判字號】    89,易,968
【裁判日期】    890816
【裁判案由】    竊盜等
【裁判全文】
台灣桃園地方法院刑事判決                          八十九年度易字第九六八號
    公  訴  人  臺灣桃園地方法院檢察署檢察官
    被      告  戊○○
右列被告因竊盜案件，經檢察官提起公訴（八十九年度偵字第四三六四號），本院判
決如左：
        主  文
戊○○竊盜，處有期徒刑陸月；又變造行車執照，足以生損害於公眾及他人，處有期
徒刑參月，扣案之管轄編號板0000000000000號「丁○○」機器腳踏車
行車執照上關於變造之「ＲＹＩ七四一」及「明華」部分沒收；又意圖為自己不法之
所有，而侵占離本人所持有之物，處罰金貳仟元，如易服勞役，以參佰元折算壹日。
應執行有期徒刑捌月，罰金貳仟元，罰金如易服勞役，以參佰元折算壹日，扣案之管
轄編號板0000000000000號「丁○○」機器腳踏車行車執照上關於變造
之「ＲＹＩ七四一」及「明華」部分沒收。
        事  實
一、戊○○曾於民國八十六年間因竊盜案件，經本院於八十六年三月四日以八十六年
    易字第五九八號判決判處有期徒刑五月，緩刑三年，於八十六年五月十日確定，
    緩刑期滿日為八十九年五月九日（不構成累犯），詎猶不知警惕。復意圖為自己
    不法之所有，於八十八年八月十五日下午八時許，在桃園縣桃園市○○街某民宅
    騎樓內前，見甲○○所有停放於上揭處所之車牌號碼ＲＶＩ—七四一號三陽五十
    ＣＣ輕型機車（價值約新台幣一萬五千元），鑰匙插於行李箱上，即以該鑰匙發
    動機車將之竊取，得手後，供己代步之用。復於竊得機車數日後之八十八年八月
    中旬某日下午五、六時許，在桃園市○○路遠東百貨公司舊址巷子內某處，侵占
    丁○○所有而脫離其本人持有之車牌號碼為ＱＨＣ｜八二九號機車行車執照一張
    （該行車執照係丁○○於八十八年四月一日在桃園縣桃園市○○路某處遭竊），
    即將之侵占入己，另於侵占數日後之某日下午四時許，在桃園縣龜山鄉○○村○○路一二０六之八號三樓四室住處，以原子筆塗改該行車執照之牌照號碼欄為Ｒ
    ＶＩ—七四一號、車主欄為「謝明華」後隨身攜帶，足以生損害於丁○○及監理
    機關對於車籍管理之正確性。又於八十八年九月二十二日中午十二時許，在桃園
    縣龜山鄉○○○○○道路旁，發現脫離所有人乙○○○所持有之女用三節雨傘一
    支、方型雙拉鍊皮夾一個（內有乙○○○健保卡、身份證影本、火車票各一張）
    、女用長褲一條及內置有現金六百零九元之棕色小皮包一個（公訴人贅繕另有長
    型皮包一個，上開物品係乙○○○於八十八年九月二十二日上午十一時許，在桃
    園縣龜山鄉兔坑村大湖頂四十六號旁遭搶之物），亦將之侵占入己，放置於上揭
    竊得機車之行李箱內。嗣於八十八年九月二十二日下午七時許，戊○○騎乘上開
    機車，途經台北縣板橋市○○○○路機車停車場時，為警查獲，並當場起出甲○○所有之機車鑰匙一把、丁○○所有行車執照一張及乙○○○所有之前揭物品。
二、案經台北縣警察局板橋分局報告台灣桃園地方法院檢察署檢察官偵查起訴。
        理  由
一、右揭犯罪事實業據被告戊○○迭於警訊時及審理中坦承不諱，核與被害人甲○○
    、丁○○、乙○○○指訴之情節相符（見偵卷第八、九、十一頁），並經證人即
    警員丙○○證述屬實，復有甲○○、乙○○○二人所出具之贓物認領保管單、車
    輛協尋證明單、車籍作業系統—查詢認可資料、台北縣警察局尋獲電腦輸入單、
    變造之行車執照影本各乙紙及照片四張在卷足稽，足見被告之自白與事實相符。
    本件事證明確，被告犯行，堪予認定。
二、核被告戊○○竊取機車部分，係犯刑法第三百二十條第一項普通竊盜罪；侵占機
    車行車執照並加以塗改部分係犯同法第三百三十七條之侵占離本人所持有之物罪
    及同法第二百十二條之變造特種文書罪嫌，兩罪間有方法結果之牽連關係，為牽
    連犯，應依同法第五十五條規定，從一重論以變造特種證書罪；另侵占乙○○○
    物品部分核係犯同法第三百三十七條之侵占離本人所持有之物罪。被告所犯上開
    三罪間，犯意各別，罪名互異，應予分論併罰。爰審酌被告曾有如事實欄所載竊
    取機車之犯行，詎於緩刑期間內再犯本案之罪，且恣意取人之物，毫無法治觀念
    、犯罪動機在僅圖自己代步方便、係以車主遺忘之鑰匙竊取，手段尚稱平和、所
    生之危害為一萬五千元及犯後坦承犯行等一切情狀，分別量處如主文所示之刑，
    並就竊盜及變造特種證書二罪定其應執行之刑，並就罰金刑部分諭知易服勞役之
    折算標準。扣案之管轄編號板0000000000000號「丁○○」機器腳
    踏車行車執照上關於變造之「ＲＹＩ七四一」及「明華」部分，係被告所變造，
    為其所有供犯罪所用之物，應依刑法第三十八條第一項第二款規定沒收之。至扣
    案之鑰匙一把，並非被告所有之物，與刑法第三十八條第三項「屬於被告所有」
    之沒收要件有間，不在得以沒收之列，併予敘明。
據上論斷，應依刑事訴訟法第二百九十九條第一項前段，刑法第三百二十條第一項、
第二百十二條、第三百三十七條、第五十五條、第五十一條第五款、第四十二條第二
項、第三十八條第一項第二款，罰金罰鍰提高標準條例第一條前段、第二條，判決如
主文。
本案經檢察官呂理銘到庭執行職務。
中      華      民      國    八十九    年      八      月     十六     日
                                臺灣桃園地方法院刑事第一庭
                                      審判長法  官  吳  爭  奇
                                            法  官  黃  斯  偉
                                            法  官  陳  永  來
右正本證明與原本無異。
如不服本判決，應於判決送達後十日內向本院提出上訴狀( 應附繕本 )，上訴於
臺灣高等法院。
                                    書記官   洪明媚
中        華        民        國   八十九   年   八   月    十六    日
附論罪科刑依據之法條：
刑法第三百二十條：
意圖為自己或第三人不法之所有，而竊取他人之動產者，為竊盜罪，處五年以下有期
徒刑、拘役或五百元以下罰金。
意圖為自己或第三人不法利益，而竊佔他人之不動產者，依前項之規定處斷。
前二項之未遂犯罰之。
刑法第二百十二條：
偽造、變造護照、旅券、免許證、特許證及關於品行、能力、服務或其他相類之證書
、介紹書，足以生損害於公眾或他人者，處一年以下有期徒刑、拘役或三百元以下罰
金。
刑法第三百卅七條：
意圖為自己或第三人不法之所有，而侵占遺失物、漂流物或其他離本人所持有之物者
，處五百元以下罰金。


司法院資訊處製作；財團法人民間司法改革基金會備份。
